臺灣臺中地方法院刑事判決　　　　　　　　　　　　九十一年度訴字第二五六五號
　　公　訴　人　臺灣臺中地方法院檢察署檢察官
　　被　　　告　甲○○
右列被告因偽造文書案件，經檢察官聲請以簡易判決處刑（九十一年度偵字第一八九
○三號），嗣經本院台中簡易庭認不宜簡易判決處刑，簽請移由刑事普通庭依通常程
序審理，本院判決如左：
    主  文
甲○○行使偽造私文書，足以生損害於公眾及他人者，累犯，處有期徒刑柒月。
民國九十年一月八日下午十五時南投縣警察局集集分局五城派出所製作警訊筆錄上偽
造之「乙○○」署押壹枚、同日下午二十一時四十五分臺灣南投地方法院檢察署製作
偵訊筆錄及被告自行繳納保證金證明書上偽造之「乙○○」署押各壹枚，均沒收。
    事  實
一、甲○○素行極為不佳，前曾犯違反麻醉藥品管理條例、竊盜、詐欺、違法動產擔
    保交易法、贓物、違反毒品危害防制條例等罪，其中於民國（下同）八十六年間
    所觸犯違反麻醉藥品管理條例罪，經臺灣南投地方法院判處有期徒刑六月，如易
    科罰金，以參佰元折算壹日確定，並於八十七年二月十日易科罰金執行完畢，詎
    仍不知悔改。甲○○嗣於八十八年間復犯詐欺案件，經臺灣高等法院臺中分院判
    處有期徒刑四月，於八十九年四月十九日確定，暨於八十九年間因犯施用毒品案
    件，經臺灣彰化地方法院裁定強制戒治，惟屢次傳、拘未到案，乃經臺灣彰化地
    方法院檢察署於八十九年六月廿六日通緝、同年九月廿八日併案通緝；詎其仍不
    知警惕，於九十年一月八日下午十五時許，駕駛其所竊取之車牌號碼ＷＰ─二四
    一三號自小貨車，行經南投縣魚池鄉五城村投一三一線十九公里處，為警查獲時
    （竊盜部分，業據本院以九十年易字第二一○八號判處有期徒刑十一月，九十年
    十月十五日確定），竟為匿飾真實身分以逃避緝捕，乃於當日下午十五時許，在
    南投縣警察局集集分局五城派出所製作警訊筆錄時，冒用「乙○○」（女、五十
    九年四月四日生、身分證統一編號：Ｚ000000000號）之名義應訊，並
    在訊問筆錄上偽造「乙○○」之署押一枚，繼經司法警察機關移送台灣南投地方
    法院檢察署（以下簡稱南投地檢署）偵訊時，仍持續以「乙○○」名義應訊，而
    在同日下午二十一時四十五分南投地檢署製作之偵訊筆錄上偽造「乙○○」之署
    押一枚，旋經檢察官喻令交保而釋放時，復在「被告自行繳納保證金證明書」之
    被告欄偽用「乙○○」之名義具名、填載偽造之「乙○○」之署押一枚完成後，
    將該證明書交付予南投地檢署而使用之，致乙○○本人被檢察官以涉嫌竊盜罪嫌
    傳喚、偵辦，因而實際已生損害於司法偵查之正確性及「乙○○」本人之權益。
二、案經被害人乙○○訴請暨由南投縣警察局草屯分局報請臺灣南投地方法院檢察署
    檢察官呈請台灣高等法院台中分院檢察署檢察長核轉臺灣臺中地方法院檢察署檢
    察官偵查後，聲請以簡易判決處刑，嗣經本院簡易庭簽請認宜適用通常程序審理
    。
    理  由
一、訊據被告甲○○對於右揭事實坦承不諱，核與告訴人乙○○所指訴之情節相符，
    並有九十年一月八日下午十五時南投縣警察局集集分局五城派出所製作警訊筆錄
    上偽造之「乙○○」署押一枚、同日下午二十一時四十五分臺灣南投地方法院檢
    察署製作偵訊筆錄及被告自行繳納保證金證明書上偽造之「乙○○」署押各一枚
    在卷足資佐證，此外，復有內政部警政署刑事警察局九十年三月廿一日刑紋字
    第三九二六九號鑑驗書一份在卷可證，事證至臻明確，被告甲○○犯行洵堪認定
    。
二、核被告甲○○所為，係犯刑法第二百十七條第一項之偽造署押、第二百十六條、
    第二百一十條行使偽造私文書等罪。被告所犯上開罪間，有方法結果之牽連關係
    ，為牽連犯，應從一重之刑法第二百十六條、第二百一十條行使偽造私文書罪處
    斷。另按連續犯係為數個獨立犯罪行為之連續，屬實質上數罪，僅係裁判上以一
    罪論而已，本件被告前後三次偽造署押，則僅係基於單一之犯意，須接續數次之
    偽造署押犯罪行為，始獲達到避免刑事處罰之目的，亦即係一個犯罪行為接續進
    行，而侵害同一法益之情形，應屬接續犯，為單純一罪，併予敘明。被告甲○○
    前曾於八十六年間觸犯違反麻醉藥品管理條例罪，經臺灣南投地方法院判處有期
    徒刑六月，如易科罰金，以參佰元折算壹日確定，並於八十七年二月十日易科罰
    金執行完畢，此有台灣台中地方法院檢察署刑案資料查註紀錄表一份在卷可按，
    五年以內再犯本件有期徒刑以上之罪，為累犯，應依刑法第四十七條規定加重其
    刑。爰審酌被告甲○○犯罪之動機、目的、手段、品行極為不佳，詳如前述，此
    有台灣台中地方法院檢察署刑案資料查註紀錄表一份在卷可按、所生危害及犯罪
    後坦認罪愆，頗具悔意，犯罪後迄今仍未與告訴人達成民事和解，取得諒解等一
    切情狀，量處如主文所示之刑，以資懲儆。至前揭九十年一月八日下午十五時南
    投縣警察局集集分局五城派出所製作警訊筆錄上偽造之「乙○○」署押一枚、同
    日下午二十一時四十五分臺灣南投地方法院檢察署製作偵訊筆錄及被告自行繳納
    保證金證明書上偽造之「乙○○」署押各一枚，均應依同法第二百十九條規定，
    不問屬於犯人與否，併予宣告沒收之。
據上論斷，應依刑事訴訟法第四百五十二條、第二百九十九條第一項前段、刑法第二
百十七條第一項、第二百十六條、第二百一十條、第五十五條、第四十七條、第二百
十九條，判決如主文。
中      華      民      國    九十一    年     十一     月    二十九    日
                                        臺灣臺中地方法院刑事第四庭
                                            法  官      洪  俊  誠
右正本證明與原本無異。
如不服本判決，應於判決送達後十日內向本院提出上訴狀，上訴於臺灣高等法院臺中
分院(須附繕本)。
      書記官      胡  美  娟
中      華      民      國    九十一    年     十一     月    二十九    日
附錄論罪科刑實體法條文：
刑法第二百一十六條：
行使第二百十條至第二百十五條之文書者，依偽造、變造文書或登載不實事項或使登
載不實事項之規定處斷。
刑法第二百一十條：
偽造、變造私文書，足以生損害於公眾或他人者，處五年以下有期徒刑。
刑法第二百一十七條：
偽造印章、印文或署押，足以生損害於公眾或他人者，處三年以下有期徒刑。
盜用印章、印文或署押，足以生損害於公眾或他人者，亦同。
刑法第二百十九條：
偽造之印章、印文或署押，不問屬於犯人與否，沒收之。
